臺灣臺中地方法院刑事判決　　　　　　 96年度訴緝字第177號
公　訴　人　臺灣台中地方法院檢察署檢察官
被　　　告　甲○○
上列被告因違反電信法等案件，經檢察官提起公訴（92年度偵字第
6773號），本院判決如下：
    主    文
甲○○無罪。
    理    由
一、公訴意旨詳如附件起訴書所載。
二、按犯罪事實應依證據認定之，無證據不得認定犯罪事實；又
    不能證明被告犯罪者，應諭知無罪之判決，刑事訴訟法第一
    百五十四條第二項、第三百零一條第一項分別定有明文。次
    按認定不利於被告之事實，須依積極證據，苟積極證據不足
    為不利於被告事實之認定時，即應為有利於被告之認定，更
    不必有何有利之證據；又事實之認定，應憑證據，如未能發
    現相當證據，或證據不足以證明，自不能以推測或擬制之方
    法，以為裁判之基礎，最高法院分別著有三十年上字第八一
    六號、四十年臺上字第八六號判例可資參照。
三、公訴人認被告甲○○有前開犯行，無非係以：(1)告訴人乙○
    ○於偵查中指稱：我們那時候將手機換來換去，忘記換回來
    ，結果他（指甲○○）就拿去用了，甲○○沒有將電話卡還
    我等語；(2)證人張禧春於偵查中結證：甲○○說他電話不能
    使用，所以就借用乙○○的電話使用等語；(3)被告確實使用
    上開ＳＩＭ卡撥打電話，有泛亞電信行動通聯紀錄及甲○○
    回覆信函一件等資為論據。訊據被告甲○○坦承有使用上開
    他人ＳＩＭ卡通信之事實不諱，惟堅決否認有侵占及盜用他
    人通信設備之事實，辯稱：伊向乙○○借電話卡時，約明要
    自己繳交電話費，但因為伊後來沒有錢繳電話費，乙○○才
    會提出告訴，伊沒有易持有為所有之意思等語。
四、惟按使用借貸未定期限者，應於依借貸之目的使用完畢時返
    還之，但經過相當時期，可推定借用人已使用完畢者，貸與
    人亦得為返還之請求，借貸未定期限，亦不能依借貸之目的
    ，而定其期限者，貸與人得隨時請求返還借用物，民法第四
    百七十條定有明文。經查：被告於九十一年六月二十九日向
    乙○○借用上開ＳＩＭ卡後，並未約明日期，嗣後甲○○曾
    經繳交九十一年六月份之電話費用，後因未繼續繳費而遭停
    用，乙○○除一直向被告甲○○催繳電話費之外，並未向被
    告要求還卡，業據證人乙○○於本院審理時結證稱：「是，
    給他打電話，給他方便..... 九十一年七月付過那一次後，
    差不多七月十一日左右就發現被電信公司停掉，後來我是通
    過張禧春去找到被告，他跟張小姐說他要付，但是後來也是
    沒有付，..... 所以我沒有跟他要回卡，那張卡已經無效了
    ，就當作廢卡」（問：你借他ＳＩＭ卡本來的意思就是要讓
    他使用？）等語明確，核與張禧春於偵查中結證情節相符，
    揆諸上開說明意旨，被告與乙○○間有上開ＳＩＭ卡之使用
    借貸之關係，且之後貸與人並未向借用人要求返還，則被告
    持有上開ＳＩＭ卡係基於雙方之借貸契約，被告持有上開Ｓ
    ＩＭ卡於民事上係有法律上之原因，自無庸基於不法所有意
    圖而持有上開ＳＩＭ卡，被告嗣後固然有丟棄ＳＩＭ卡之處
    分他人之物之行為，惟上開ＳＩＭ卡因停卡而無法使用，告
    訴人亦將之視為廢卡，被告丟棄ＳＩＭ卡自難認係基於不法
    所有之意圖。另查告訴人乙○○自始即同意被告得利用上開
    ＳＩＭ卡撥打電話，則被告自九十一年六月二十九日上午九
    時三分起至同年七月十日止連續撥打上開電話使用多次，既
    係基於乙○○之授權，自無盜用他人通信設備之問題，被告
    上開辯解，可以採信，此外復查無其他積極事證足以證明被
    告有公訴人所列之侵佔、盜用通信設備犯行，公訴人所舉之
    上開事證，尚未達一常一般之人均不致於有所懷疑，而得確
    信其為真實之程度，揆諸前揭條文及判例意旨，尚難僅憑推
    測或擬制之方法，即遽為被告甲○○有罪之論斷。本件既不
    能證明被告甲○○犯罪，依首揭規定，應諭知對被告甲○○
    為無罪之諭知。
據上論斷，應依刑事訴訟法第三百零一條第一項前段，判決如主
文。
本案經檢察官丙○○到庭執行職務。
中　　華　　民　　國　　96　　年　　5　　月　　16　　日
                  刑事第七庭    審判長法  官  陳如玲
                                      法　官  郭德進
                                      法　官  高文崇
上正本證明與原本無異。
如不服本判決，應於送達後十日內向本院提出上訴狀（須附繕本
），上訴於臺灣高等法院臺中分院。
                                　　　書記官  童淑芬
中　　華　　民　　國　　96　　年　　5　　月　　16　　日
